臺灣臺北地方法院刑事判決            100年度審易字第365號
公  訴  人  臺灣臺北地方法院檢察署檢察官
被      告  李玉洲
上列被告因竊盜案件，經檢察官提起公訴（100年度偵字第1608
7、20146號），被告為有罪之陳述，本院裁定改以簡式審判程序
審理，判決如下：
    主      文
李玉洲犯竊盜罪，累犯，處有期徒刑柒月；又犯竊盜罪，累犯，
處有期徒刑陸月；又犯毀壞門扇竊盜罪，累犯，處有期徒刑捌月
。應執行有期徒刑壹年伍月。
    事實及理由
一、本案之犯罪事實及證據，除犯罪事實部分更正：「李玉洲…
    …於民國92年9月8日，經臺灣士林地方法院以92年度易字第
    137號判處有期徒刑2年10月確定，……於95年7月6日保護管
    束期滿未經撤銷假釋，其未執行之刑以已執行論」；證據部
    分補充：「被告於本院審理時之自白」外，餘均引用如附件
    檢察官起訴書之記載。
二、本案被告李玉洲所犯普通竊盜罪及修正前加重竊盜罪，均非
    為死刑、無期徒刑、最輕本刑為3年以上有期徒刑之罪，或
    高等法院管轄第一審案件，且被告於本院審理中，先就被訴
    事實為有罪之陳述，於經告知被告簡式審判程序之旨，並聽
    取公訴人、被告之意見後，由本院裁定適用簡式審判程序。
三、按行為後法律有變更者，適用行為時之法律。但行為後之法
    律有利於行為人者，適用最有利於行為人之法律。此為刑法
    第2條第1項揭示之法律變更從舊從輕原則，規範目的在於避
    免惡化行為人法律地位，致其受行為時無法預見之刑罰處罰
    ，故該條文「法律」之解釋限於「刑罰法律」（釋字第103
    號解釋、最高法院51年台非字第76號判例意旨可資參照），
    循此意旨，則該條文之「變更」當限於「影響整體刑罰權規
    範內容利或不利」之變更，始合其規範目的。查被告行為後
    ，刑法第321條業經總統以100年1月26日華總一義字第10000
    15561號令修正公布，並自同年月28日起生效施行。經比較
    修正前後刑法第321條之內容，均於該條文第1項第2款、第3
    款、第4款分別規定處罰犯竊盜罪而有毀越門扇或其他安全
    設備、攜帶兇器、結夥3人以上之行為，是無論修正前後之
    條文，皆有處罰毀越門扇或其他安全設備、攜帶兇器、結夥
    3人以上竊盜之犯行，而關於法定刑度部分，修正前條文為
    「處6月以上5年以下有期徒刑」，修正後條文則為「處6月
    以上，5年以下有期徒刑，得併科新臺幣10萬元以下罰金」
    ，兩相比較之下，顯然修正後之條文另行增加得併科罰金之
    規定，而較不利於行為人，故被告所為屬加重竊盜部分，應
    依刑法第2條第1項前段之規定，適用被告行為時之法律，即
    前開修正公布施行前之刑法第321條第1項第2款處斷（臺灣
    高等法院100年度上易字第1180號判決意旨參照）。
四、核被告所為，係犯刑法第320條第1項竊盜罪，及100年1 月
    26日修正公布前刑法第321條第1項第2款毀壞門扇竊盜罪。
    被告所犯上開2次普通竊盜罪及1次毀壞門扇竊盜罪之犯行，
    犯意各別，行為互殊，應予分論併罰。又被告有前開論罪科
    刑執行完畢之事實，有臺灣高等法院被告前案紀錄表1紙在
    卷可稽，其於5年內故意再犯本案有期徒刑以上之罪，為累
    犯，應依刑法第47條第1項規定，加重其刑。爰審酌被告素
    行，不知檢束自我行為，僅為個人需求，不思己力賺取，竟
    以竊取他人財物之方式滿足自身欲望，嚴重危害社會治安，
    兼衡被告犯罪之動機、手段、目的、生活狀況、品行、智識
    程度、其所得財物之價值，未與被害人成立和解，賠償損失
    ，及犯後尚能坦承犯行之態度等一切情狀，分別量處如主文
    所示之刑，並定其應執行之刑。
據上論斷，應依刑事訴訟法第273條之1第1項、第299條第1項前
段、第310條之2、第454條第2項，刑法第2條第1項前段、100年1
月26日修正公布前刑法第321條第1項第2款、現行刑法第320 條
第1項、第51條第5款、第47條第1項，刑法施行法第1條之1，判
決如主文。
本案經檢察官郭郁到庭執行職務
中    華    民    國   100    年    11    月    22    日
                  刑事第二十庭    法  官  詹慶堂
以上正本證明與原本無異。
如不服本判決應於收受送達後10日內向本院提出上訴書狀，並應
敘述具體理由；其未敘述上訴理由者，應於上訴期間屆滿後20日
內向本院補提理由書（均須按他造當事人之人數附繕本）「切勿
逕送上級法院」。告訴人或被害人如對於本判決不服者，應具備
理由請求檢察官上訴，其上訴期間之計算係以檢察官收受判決正
本之日期為準。
                                  書記官  蔡易霖
中    華    民    國   100    年    11    月    22    日
附錄本案所犯法條全文：
刑法第320條意圖為自己或第三人不法之所有，而竊取他人之動
產者，為竊盜罪，處5年以下有期徒刑、拘役或5百元以下罰金。
意圖為自己或第三人不法之利益，而竊佔他人之不動產者，依前
項之規定處斷。
前二項之未遂犯罰之。
100年1月26日修正前刑法第321條犯竊盜罪而有左列情形之一者
，處六月以上、五年以下有期徒刑：
一、於夜間侵入住宅或有人居住之建築物、船艦或隱匿其內而犯
    之者。
二、毀越門扇、牆垣或其他安全設備而犯之者。
三、攜帶兇器而犯之者。
四、結夥三人以上而犯之者。
五、乘火災、水災或其他災害之際而犯之者。
六、在車站或埠頭而犯之者。
前項之未遂犯罰之。